# Ata Reunião Python Nordeste

Data: 12/12/22

Presentes: 

 - Lorena Santos
 - Humberto Diógenes
 - Patricia Silva
 - Elis Grace
 - Fernando Teles
 - Rafael Gomes
 - Ana Cecília
 - Geisa Santos
 - Felipe de Morais

Pauta

 - Local do evento  
 - Material de apresentação do evento
 - O que ocorrer

Teto: 50 min

## Local

Lorena já mandou email para professora da UFBA e vai mandar para um contato no SENAI

### Requisitos para o local

 - 1 Auditório principal com a capacidade para alocar completamente o público estimado (entre 200 e 300 pessoas)
 - 1 Auditório auxiliar, que comporte no mínimo 50 pessoas e que seja próximo do auditório principal, de preferência.
 - 1 espaço aberto ou fechado onde seja possível colocarmos alguns stands 
 - Entre 2 e 4 laboratórios de informática
 - 1 sala de apoio para a equipe de organização (pode ser uma sala de aula mesmo)
 - 1 sala para espaço kids
 - Área para coffee break
 - Local que que facilite a acessibilidade
 - Estrutura de wifi

#### Desejáveis

 - Boa oferta de transporte público
 - Comunidade existente
 - Estrutura de transmissão online ou gravação

### Grupos de trabalho

 - Comunicação (Elis Grace e Patricia)
     - Identidade visual
     - Design
     - Gestão de redes sociais
     - Site
 - Patrocínio (Geisa e Felipe de Morais)
     - Criar material de patrocinadores
     - Contato com empresas
 - Conteúdo (Gomex, Lorena e Humberto)
     - Criar o formulário de submissão (obter restrição alimentar)
     - Estabelecer critérios
     - Revisão das propostas
     - Montagem da grade
 - Operacional (Fernando)
     - Contato com fornecedor
     - Aquisição de serviços
     - Gestão de equipe
     - Organizar quem são os monitores
     - Credenciamento
     - Inscrição
 - Financeiro (Ana Cecília)
     - Controlar entrada e saída de dinheiro
     - Venda de ingresso
 - Time de resposta do código de conduta - CDC (Pendente)
     - Importante que não seja ninguém da organização
     - Mandar mensagem no grupo da Python Brasil para ver se alguém que virá tem interesse em estar nesse grupo (Ana Cecília fará isso)

### Próxima reunião

Dia 19/12


### Atividades

 - [ ] Começar a procurar os lugares
     - Rafael vai falar com as pessoas da UFBA
     - Rafael vai falar com as pessoas da Faculdade Visconde de Cairu
     - Geisa vai falar com Tupy ou diretamente com o Mundo Plaza (http://www.condominiomundoplaza.com.br/business-center-2/) 
- [ ] Pedir indicação na Maria Felipa para espaço kids (Gomex)
- [ ] Criação da identidade visual 
     - Elis fará a ponte com a designer (Carol) sobre a criação da identidade visual e site (Comunicação)
 - [ ] Mandar mensagem no grupo da Python Brasil para ver se alguém que virá tem interesse em estar no grupo CDC (Ana Cecília fará isso)
 - [ ] Criação do plano de patrocínio (Grupo patrocínio)
 - [ ] Pedir orçamento (Levar em consideração de fornecedores de grupo minoritários) para 300 pessoas (Operacional)
     - [ ] Pedir orçamento de Camisas (Felipe de Morais e Gomex tem uma sugestão de fornecedor preto)
     - [ ] Pedir orçamento de EcoBag
     - [ ] Pedir orçamento de Crachás
     - [ ] Pedir orçamento de Copos
     - [ ] Pedir orçamento de Espaço Kids (Gomex vai pedir indicação na escolinha Maria Felipa)
     - [ ] Pedir orçamento de Intérpretes de Libras  (Felipe de Morais  tem uma sugestão de fornecedor preto)
     - [ ] Pedir orçamento de Equipe de gravação de palestra
     - [ ] Pedir orçamento de Equipe de fotos (Felipe de Morais tem uma sugestão de fornecedor preto)
     - [ ] Pedir orçamento de Equipe de transmissão ao vivo
     - [ ] Pedir orçamento de Lanches com opção vegana (Felipe de Morais  tem uma sugestão de fornecedor preto)
     - [ ] Pedir orçamento de Almoço com opção vegana (Felipe de Morais  tem uma sugestão de fornecedor preto)

