# Ata da Reunião de Organização 

Data: 30/01/2023

Presentes:

- Felipe de Moraes
- Débora Oliveira
- Fábio Bispo
- Arthur de Lima
- Juliana Barros (@tiidadavena)
- Patrícia Silva
- Mariana Bedran (@maribderan)
- Ana Cecília Vieira (@cecivieira)

## Acompanhamento de tarefas

- Débora conseguiu alguns orçamentos
- Lorena atualizou informações sobre contato com locais, mas ainda nada definido
- Atualização do board
- Identidade visual está em andamento, mas a versão atualizada só deverá ser apresentada no dia 06/02 (próx. reunião semanal).


### Ações para serem realizadas

- [ ] Compartilhar planílha de orçamentos no grupo e entrar em contato com os responsáveis de cada tarefa para preencher os dados (@maribderan)
    Orçamentos previstos em reunião #33:
        Camisas (Felipe de Morais e Gomex tem uma sugestão de fornecedor preto) #15
        EcoBag #16
        Crachás #17
        Copos #18
        Espaço Kids (Gomex vai pedir indicação na escolinha Maria Felipa) #12
        Intérpretes de Libras (Felipe de Morais tem uma sugestão de fornecedor preto) #20
        Equipe de gravação de palestra #21
        Equipe de fotos (Felipe de Morais tem uma sugestão de fornecedor preto) #22
        Equipe de transmissão ao vivo #21
        Lanches com opção vegana (Felipe de Morais tem uma sugestão de fornecedor preto) #26
        Almoço com opção vegana (Felipe de Morais tem uma sugestão de fornecedor preto) #27
        