# Ata Reunião Python Nordeste

Data: 16/01/23

Presentes: 

 - Lorena Pereira
 - Humberto Diógenes
 - Mariana Bedran
 - Elis Grace
 - Matheus Moreira
 - Fábio Bispo
 - Carine Neris
 - Juliana Lima
 - Débora Oliveira

Pauta

 - Atualização das atividades
 - Apresentação da identidade visual

Teto: 50 min

## Local

Ainda não temos retorno.

## Data

- Entre 22 e 24 de setembro, podendo ser uma semana antes ou deepois dependendo da disponibilidade do local.

## Comunicação
- Elis mostrou o material já desenvolvido, a partir daí começamos a recolher alguns comentários do grupo:
  - Lorena gostou muito das primeira imagem e disse que ela lhe traz a ideia daquele banner central que tinha na Python Brasil. Gostou também da logo, da ideia de movimento que ela passa. E comentou que ela precisaria pensar um pouco mais sobre pontos turístico da cidade para ver se teria algo a acrescentar;
  - Humberto comentou sobre a escolha da tipografia e lembrou que talvez pudesse talvez ser a própria fonte da fita do Senhor do Bomfim;
  - Matheus comentou que os pontos turisticos escolhidos fazem bastante referência da cidade;
  - Mariana comentou sobre lembrança de cultura de rua e música que a cidade traz a ela, se não teria uma forma de retratar isso também;
  - Sobre o comentário de Mariana, Matheus trouxe a referência da [fúbica](https://alegriadabahia.com.br/portfolio/fubica/);
  - Débora trouxe ideia sobre retratar a arquitetura do Pelourinho.

## Auxílio Financeiro

Mariana trouxe essa ponto para incluirmos no cronograma das atividades, alertando sobre a dificuldade que é lidar com a necessidade da antecedência para coletar as respostas das pessoas que solicitam o auxílio e para reservas de passagens X Saber de fato quanto de dinheiro teremos disponível.
Trouxe também que poderíamos ter uma modalidade de patrocínio voltada especificamente para isso.

### Grupos de trabalho (Atualização)

 - Comunicação (Elis Grace, Patricia, Juliana, Carine)
     - Identidade visual
     - Design
     - Gestão de redes sociais
     - Site
 - Patrocínio (Geisa e Felipe de Morais)
     - Criar material de patrocinadores
     - Contato com empresas
 - Conteúdo (Gomex, Lorena, Humberto e Mariana)
     - Criar o formulário de submissão (obter restrição alimentar)
     - Estabelecer critérios
     - Revisão das propostas
     - Montagem da grade
 - Operacional (Fernando, Fábio e Débora)
     - Contato com fornecedor
     - Aquisição de serviços
     - Gestão de equipe
     - Organizar quem são os monitores
     - Credenciamento
     - Inscrição
 - Financeiro (Ana Cecília, Mariana)
     - Controlar entrada e saída de dinheiro
     - Venda de ingresso
     - Auxílio financeiro
 - Time de resposta do código de conduta - CDC **(Pendente)**
     - Importante que não seja ninguém da organização

### Próxima reunião

30/01

### Atividades

 - Verificar andamento das solicitações de locais
 - Verificar com Cecília se houve resposta para o grupo do CDC
 - Verificar se Gomex teve retorno da escola Maria Felipa
 - Verificar com a equipe de patrocínio se temos uma previsão para uma primeira versão do plano
 - Na próxima reunião equipe do Operacional trará alguns retornos sobre os orçamentos
 - Mariana vai criar o cofre de senhas para as contas da PyNE
 - Até quarta feira o grupo geral poderá dar opiniões/idéias sobre o materia da identidade visual. Depois o grupo de comunição irá avaliar o que é viável e trazer uma nova versão na próxima reunião.

